【裁判字號】    97,消債更,162
【裁判日期】    970806
【裁判案由】    更生事件
【裁判全文】
臺灣屏東地方法院民事裁定           97年度消債更字第162號
聲  請  人
即債 務 人  甲○○
                    號
                    國民
上列當事人聲請消費者債務清理事件，本院裁定如下：
    主  文
債務人甲○○自中華民國九十七年八月六日十二時起開始更生程
序。
命司法事務官進行本件更生程序。
    理  由
一、按債務人不能清償債務或有不能清償之虞；且無擔保或無優
    先權之債務總額未逾新臺幣一千二百萬元者，於法院裁定開
    始清算程序或宣告破產前，得向法院聲請更生；又法院開始
    更生程序之裁定，應載明其年、月、日、時，並即時發生效
    力，消費者債務清理條例第3 條、第42條第1 項、第45條第
    1 項分別定有明文。次按法院裁定開始更生或清算程序後，
    得命司法事務官進行更生或清算程序，必要時得選任律師、
    會計師或其他適當之自然人或法人一人為監督人或管理人，
    同條例第16條第1 項亦有明文。
二、本件債務人聲請意旨略以：其就新臺幣（下同）4,505,907
    元債務有不能清償之情事，曾於95年間以書面向最大債權金
    融機構台新銀行請求依「中華民國銀行公會會員辦理消費金
    融案件無擔保債務協商機制」共同協商債務清償方案，嗣協
    商成立，約定自95年7 月起，分120 期攤還，利息依年利率
    百分之3.88計算，每月應繳金額為26,779元，惟因債務人另
    有公教房屋貸款及中央公教人員急難貸款債務待償，故每月
    薪資約47,695元均先經發薪單位扣除公教房屋貸款及中央公
    教人員急難貸款債務應攤還之金額10,370元及8,808 元以及
    其他扣款項目，餘款僅剩22,306元，尚不足繳納協商之金額
    26,779元，履行協商顯有重大困難，而此並非債務人主觀上
    惡意不履行協商，實係客觀上確有不可歸責於債務人之事由
    。又其無擔保或無優先權之債務總額未逾1,200 萬元，復未
    經法院裁定開始清算程序或宣告破產，爰向本院聲請更生等
    語。
三、經查債務人所主張之上開事實，業據其提出與所述相符之債
    權人清冊、財產暨收入狀況說明書、協商成立協議書暨無擔
    保債務還款計劃影本、龍泉榮民醫院所出具載明薪資與扣款
    項目金額之薪資發放明細表、財政部台灣省南區國稅局95、
    96年度綜合所得稅各類所得資料清單與扣繳憑單、財產歸屬
    資料清單、戶籍謄本、中央公教人員急難貸款契約書影本、
    國泰人壽保險股份有限公司擔保放款利息收據、財團法人金
    融合徵信中心當事人查詢個人資料（信用報告）回覆書等件
    為證，應堪信實。是以，債務人每月所得薪資經發薪單位扣
    除公教房屋貸款及中央公教人員急難貸款債務應攤還之金額
    以及其他扣款項目後，餘款既尚不足繳納協商之金額，即難
    認其有可歸責之事由。又查債務人並無消費者債務清理條例
    第6 條第3 項、第8 條或第46條各款所定駁回更生聲請之事
    由存在，則債務人聲請更生，應屬有據，爰裁定如主文第一
    項所示，並命司法事務官進行本件更生程序。
中    華    民    國    97    年    8     月    6     日
                        民事庭法官  孫  國  禎
正本係照原本作成。
本裁定不得抗告。
本件裁定公告日期為民國97年8月6日中午12時。
                        法院書記官  徐  建  功
中    華    民    國    97    年    8     月    6     日


司法院資訊處製作；財團法人民間司法改革基金會備份。
